臺灣桃園地方法院刑事判決　　　　　109 年度審易字第1916號
公　訴　人　臺灣桃園地方檢察署檢察官
被　　　告　黃建勛　



上列被告因竊盜案件，經檢察官提起公訴（108 年度偵緝字第
2363號），本院判決如下：
    主  文
黃建勛無罪。
    事  實
一、公訴意旨略以：被告黃建勛意圖為自己不法之所有，基於竊
    盜之犯意，於107 年12月26日上午7 時31分許前某時，在桃
    園市○○區○○街000 號前，以不詳方式竊取陳銀芳所有之
    車牌號碼00-0000 號自用小客車車牌2 面（業已交由陳銀芳
    認領保管），得手後並將該車牌懸掛在車牌號碼0000-00 號
    自用小客車之車身使用。嗣於108 年6 月1 日晚間10時40分
    許，黃建勛駕駛上開車輛違規，在桃園市桃園區龍安街14巷
    口前為警攔查，始循線查悉上情。因認被告涉犯刑法第320
    條第1 項之竊盜罪嫌云云。
二、按犯罪事實應依證據認定之，無證據不得認定犯罪事實；不
    能證明被告犯罪者，應諭知無罪之判決，刑事訴訟法第154
    條第2 項、第301 條第1 項分別定有明文。次按犯罪事實所
    憑之證據，雖不以直接證據為限，間接證據亦包括在內；然
    而無論直接或間接證據，其為訴訟上之證明，須於通常一般
    人均不致有所懷疑，而得確信其為真實之程度者，始得據為
    有罪之認定，倘其證明尚未達到此一程度，而有合理之懷疑
    存在時，即應為有利於被告之認定（最高法院30年上字第81
    6 號、76年台上字第4986號判例可資參照）。
三、公訴意旨認被告涉犯刑法第320 條第1 項之竊盜罪嫌，無非
    係以被告之供述、證人即被害人陳銀芳於警詢中之證詞、現
    場照片、桃園市政府警察局扣押筆錄、扣押物品目錄表、贓
    物領據及車輛尋獲電腦輸入單等資為其主要論據。
四、訊據被告固坦承於108 年6 月1 日晚間10時40分許駕駛車牌
    號碼0000－00號自用小客車（下稱本案車輛），本案車輛上
    並懸掛車牌號碼00－0000號之車牌（下稱本案車牌），惟堅
    詞否認有何竊盜犯行，辯稱：本案車輛是「陳沛琦」積欠張
    智傑錢，就把這部車給張智傑使用，張智傑並借給「趙柏諺
    」使用，後來「趙柏諺」跟張智傑不合，車子就歸還張智傑
    ，張智傑把車子借給伊使用，伊不知道本案車牌是哪裡來的
    ，伊沒有偷本案車牌（見本院卷第50頁、51頁）等語。
五、經查：
（一）被告於108 年6 月1 日晚間10時40分許，駕駛本案車輛行
      經桃園市桃園區龍安街14巷口前，因交通違規為警盤查，
      因此查獲被告所駕駛之本案車輛上懸掛本案車牌等情，經
      被告自承在卷，並有員警職務報告（見108 年度偵字第
      00000 號卷，下稱偵字卷，第81頁）、扣押筆錄、扣押物
      品目錄表（見偵字卷第33頁至第39頁）、現場照片（見偵
      字卷第47頁）在卷可稽，是此部分之事實，堪可認定。
（二）證人陳銀芳固於警詢時證稱：伊的車牌號碼00－0000號自
      用小客車車牌兩面於107 年12月26日7 時31分許，在桃園
      市○○區○○街000 號前發現遭竊，附近沒有監視器等語
      （見偵卷第27頁至第31頁背面），僅可得證陳銀芳於107
      年12月26日7 時31分許本案車牌發現遭竊，然本案車牌確
      係於何時遭竊？如何遭竊？何人竊取？均不明確。且此距
      離被告遭查獲駕駛本案車輛，並懸掛本案車牌，已有半年
      之久，實難遽以被告所駕駛之車輛上懸掛本案車牌，而認
      定被告有竊取本案車牌。
（三）再按所謂之補強證據，固非以證明犯罪構成要件之全部事
      實為必要，倘其得以佐證被告或共犯供述之犯罪非屬虛構
      ，能予保障所供述事實之真實性，即已充分。又得據以佐
      證者，雖非直接可以推斷該被告之實施犯罪，但以此項證
      據與被告或共犯之供述為綜合判斷，若足以認定犯罪事實
      者，仍屬補強證據。是所謂補強證據，不問其為直接證據
      、間接證據，或係間接事實之本身即情況證據，均得為補
      強證據之資料。惟縱非直接證據，而為間接證據或情況證
      據，亦需與特定起訴犯罪之待證事實具有關連性，始足為
      本案起訴犯罪之補強證據；而若為被告另案或前案涉嫌犯
      罪之情況證據，尤須綜合考量該等另案或前案涉嫌之犯罪
      是否與本案起訴之特定犯罪在時間、空間、犯罪人際網絡
      上存在密切關聯性，或犯罪手法是否有其特殊性且有驚人
      相似之處等因素，以判定是否與本件經起訴之特定犯罪有
      關而得作為補強證據，否則無異是以被告之素行或前科推
      斷其涉嫌本案犯罪，難認符合證據裁判法則。本件證人張
      智傑雖於本院審理時具結證稱：我不認識被告，也不認識
      「趙柏諺」，也不認識「陳沛琦」，也沒有看過本案車輛
      等語（見本院卷第117 頁、第118 頁），核與被告前開辯
      詞迥異，惟本件事涉證人張智傑可能觸犯刑法竊盜或贓物
      等罪責，其或為脫免己罪而否認上開事實，亦屬人情之常
      ，且被告取得本案車牌之原因及實際取得方式多端，依前
      開證人張智傑之證述，實無從單以證人張智傑與被告所述
      不符，即指向被告確有本件竊盜犯行，亦無從作為補強公
      訴意旨所指本案車牌係遭被告竊取之證據。
（四）至公訴意旨認經查詢役政系統，並無被告所稱之「趙柏諺
      」之人，而主張被告之辯詞不可採信，然員警於前開時、
      地查獲被告駕駛本案車輛，該車輛並懸掛本案車牌，惟現
      場無針對失竊車牌進行採證，有前開員警職務報告存卷可
      查（見偵卷第81頁），且失竊現場並無監視器乙情，已如
      前所述，則公訴意旨所提出之證據方法，充其量僅能證明
      被告就本案車輛及本案車牌之取得來源可疑，公訴意旨所
      提出之證據，均無法認定被告係於何時、何種原因或以何
      種方式竊得本案車牌，是前開證據方式自不足以作為不利
      被告之認定。
（五）綜上，本件公訴意旨認被告涉有上開竊盜犯行，除被告自
      承本案車牌於查獲前確由其持有中之自白、被害人證述本
      案車牌確遭真實身分不詳之人竊取外，並無其他足資補強
      之證據可佐，尚未達於通常一般之人均不致有所懷疑，而
      得確信被告確有公訴意旨所指為本件竊盜犯行之程度，亦
      無法說服本院確信被告有構成犯罪事實之存在。揆諸前揭
      法規及判例說明，被告被訴之事實既尚屬不能證明，自應
      為其無罪之諭知。
據上論斷，應依刑事訴訟法第301 條第1 項，判決如主文。
案經檢察官盧奕勳偵查起訴；檢察官董諭到庭執行職務。
中    華    民    國  110     年   11     月    18    日
                        刑事審查庭   法   官 李佳穎
 
以上正本證明與原本無異。
如不服本判決，應於判決送達後20日內敘明上訴理由，向本院提
出上訴狀 (應附繕本) ，上訴於臺灣高等法院。其未敘述上訴理
由者，應於上訴期間屆滿後20日內向本院補提理由書「切勿逕送
上級法院」。
                                     書記官  蔡萱穎
中    華    民    國   110    年   11     月   18     日